【裁判字號】    97,易,398
【裁判日期】    970728
【裁判案由】    竊盜
【裁判全文】
臺灣臺北地方法院刑事判決               97年度易字第398號
公  訴  人  臺灣臺北地方法院檢察署檢察官
被      告  丙○○
上列被告因竊盜案件，經檢察官提起公訴（96年度偵字第26462
號），本院判決如下：
    主      文
丙○○犯如附表各編號所示之竊盜罪，共柒罪，各處如附表所示
之刑。應執行有期徒刑貳年。
其餘被訴部分無罪。
    事      實
一、丙○○與李正文均為亞太固網寬頻股份有限公司（下稱亞太
    固網公司，現已更名為亞太電信股份有限公司）之電纜線工
    程維（修）護承包商「全陽開發股份有限公司」（下稱全陽
    公司）之員工，平日負責維護亞太固網公司之電纜線。詎丙○○竟分別意圖為自己不法之所有，自民國96年8月至11月
    間，駕駛車牌號碼1932-KU自小客貨車，攜帶全陽公司配發
    之以金屬材質製成、足以剪斷電纜線，客觀上足以對於人之
    生命、身體、安全構成威脅而屬兇器之破壞剪1支，於附表
    編號(一)至(七)所示之時間、地點，以該破壞剪剪斷電纜之方式
    ，竊取臺灣固網股份有限公司（下稱臺灣固網公司）及亞太
    固網公司所架設之電纜線，共計竊取七次（竊取之電纜線長
    度如附表所示），其中附表編號(四)部分，丙○○係與李正文
    基於共同之犯意聯絡下手行竊（李正文業經臺灣高等法院以
    97年度上易字第947號判處有期徒刑7月確定）；得手後，再
    分別以前開自小客貨車載運電纜線至臺北縣三重市○○街53
    之8號劉賢富所經營之「阿安企業社」廢五金回收場，以附
    表所示價格出售予劉賢富（劉賢富業經臺灣臺北地方法院檢
    察署檢察官以96年度偵字第26462號為緩起訴處分）。嗣於
    96年11月27日16時15分許，為警前往桃園縣龜山鄉○○村○○街10之2號李正文住處搜索查獲，並扣得前述破壞剪1支。
二、案經臺北市政府警察局報請臺灣臺北地方法院檢察署檢察官
    偵查起訴。
    理      由
甲、證據能力部分：
    按被告以外之人於審判外之言詞或書面陳述，除法律有規定
    者外，不得作為證據，刑事訴訟法第159條第1項定有明文。
    惟被告以外之人於審判外之陳述，雖不符刑事訴訟法第159
    條之1至第159條之4之規定，而經當事人於審判程序同意作
    為證據，法院審酌該言詞陳述或書面陳述作成時之情況，認
    為適當者，亦得為證據，同法第159條之5第1項亦規定甚明
    。本件證人甲○○、許承隆、同案被告劉賢富、共同被告李
    正文等人於警詢及偵查中所為之陳述，雖係本件被告以外之
    人於審判外之陳述，而屬傳聞證據，惟被告丙○○於本院審
    理時均同意引用作為本件證據使用（見97年7月14日審判筆
    錄），且經本院斟酌該言詞陳述作成時之情況，認該等證人
    並無不能自由陳述或其他影響其陳述真實性之情況，以該證
    言作為本件證據，應屬適當，故證人甲○○、許承隆、劉賢
    富、李正文於審判外之陳述，於本件應具有證據能力。至於
    證人乙○○、丁○○均經本院傳喚，依法命其具結後進行對
    質詰問，復經本院於審判程序提示渠等證言予被告使其表示
    意見，而踐行適法之調查證據程序，故證人乙○○、丁○○
    之證述具有證據能力，亦屬無疑。
乙、實體部分：
壹、有罪部分：
  一、訊據被告丙○○對於附表編號(一)、(三)、(四)、(五)、(六)、(七)之
      竊盜犯行，坦承不諱，核與證人即負責維（修）復臺灣固
      網公司電纜線工程之智敦通訊科技股份有限公司營運處副
      理許承隆、臺灣固網公司電纜線工程負責人員甲○○、亞
      太固網公司維運工程師乙○○證述情節相符（見偵查卷第
      36至51頁、第101至102頁、本院卷第86至89頁），並據共
      同被告李正文、同案被告劉賢富供述明確（見偵查卷第21
      至25頁、第32至35頁、第104至105頁），並有扣案破壞剪
      1支、現場照片、監視器翻拍照片在卷可證（見偵查卷第
      67至76頁），核與被告之自白相符，是被告前揭犯行堪以
      認定。
  二、被告雖於本院矢口否認附表編號(二)即於96年9月7日在臺北
      市松山區○○○路○段2號前竊取亞太固網公司電纜線之犯
      行（即起訴書附表編號二部分），惟被告於96年11月26日
      經警查獲臺灣固網公司八件電纜線竊盜犯行（該部分業經
      本院另案以97年度易字第600號判決在案）後，於同月28
      日自願接受警方詢問除竊取臺灣固網公司電纜線外，有無
      其他電信業者受害時，即自承：尚涉犯附表編號(二)之亞太
      固網公司電纜線竊案，更帶同警方前往現場指認拍照，有
      卷附被告警詢筆錄及現場指認照片可稽（偵查卷第27至28
      頁、第69頁），證人乙○○、丁○○亦均證稱亞太固網公
      司電纜線確於上開時、地，有遭人破壞並經派員維修之情
      形（本院卷第87、10 1頁）。且經本院函詢結果，亞太固
      網公司埋設於臺北市○○○路○段與八德路口之電纜線，
      於96年9月7日確有電纜線遭人為破壞，施工修復長度達21
      7公尺之情形，此有亞太電信股份有限公司97年6月5日亞
      太電信總管字第9700458號函及檢附之臺北市○○○路八
      德路口96年9月7日搶修作業程序紀錄表、現場圖附卷可考
      （見本院卷第69至79頁、第80至81頁）。被告雖辯稱伊係
      接獲亞太固網公司通報而前往現場搶修遭破壞之電纜線，
      修復完成後經亞太固網公司工程師丁○○同意，方取走不
      要的線路云云。查證人丁○○固證稱：96年9月7日接獲顧
      客故障通報後，曾依公司指派前往復興南路與八德路口現
      場，到達時被告已在現場維修電纜線等語（見本院卷第10
      1至103頁），惟被告係亞太固網公司電纜線維護承包商全
      陽公司之人員，其因職務上之機會獲悉電纜佈線情形而起
      意行竊，嗣接獲全陽公司維修命令而前往現場維修，亦非
      絕無可能，且若被告確獲證人丁○○同意而取走維修換下
      之舊電纜線，即根本無竊盜犯罪可言，又何須於警方詢問
      時主動供出上開竊盜犯行；況證人丁○○對此證稱：「（
      問：是否同意被告將廢料拿走？）修復之後被破壞的電纜
      線，承商要帶回公司繳交，而且要填寫繳料單，我在公司
      只是一個小小的職員，我的權限沒有辦法作這樣的事情，
      也沒有同意被告把廢料拿走」等語（本院卷第103頁），
      足見被告辯稱獲得同意取走廢棄之電纜線云云，不足採信
      。又依亞太電信股份有限公司前揭函文及檢附之現場圖，
      其電纜線遭竊時間係96年9月7日，地點在臺北市○○○路
      ○ 段與八德路口，核與被告警詢坦承於96年9月初行竊等
      情相符，另依前述現場圖（本院卷第81頁）以觀，該路段
      範圍與被告所稱復興南路1段2號前之行竊地點，應屬相符
      ，證人乙○○亦證稱：「我們的紀錄第1件是臺北市松山
      區○○○路○段、八德路口，與復興南路1段2號是沒錯的
      」等語（見偵卷第50頁），併予敘明。綜上，被告否認此
      部分犯行，核係卸責之詞，不足採信，此部分事證明確，
      犯行亦堪認定。
  三、按刑法第321條第1項第3款之攜帶兇器竊盜罪，係以行為
      人攜帶兇器竊盜為其加重條件，此所謂兇器，其種類並無
      限制，凡客觀上足對人之生命、身體、安全構成威脅，具
      有危險性之兇器均屬之，且祇須行竊時攜帶此種具有危險
      性之兇器為已足，並不以攜帶之初有行兇之意圖為必要；
      亦即行為人攜帶兇器有行兇之可能，客觀上具有危險性，
      即為已足，至其主觀上有無持以行兇或反抗之意思，尚非
      所問，最高法院79年台上第5253號判例、最高法院74年度
      第3次刑事庭會議決議可資參照。本件扣案之破壞剪1支，
      係以金屬材質製成，而足以剪斷電纜線，此據被告供承在
      卷（見本院卷第48頁反面），客觀上自足以對於他人之生
      命、身體構成威脅而具有危險性，屬刑法所謂兇器甚明。
      被告以破壞剪剪斷電纜線之方式行竊，核其就附表編號(一)
      至(七)所為，均係犯刑法第321條第1項第3款之攜帶兇器竊
      盜罪。其中就附表編號(四)之犯行，被告係與李正文共同下
      手行竊，渠等具有犯意聯絡及行為分擔，為共同正犯。被
      告所犯上開七罪，犯意個別，行為互殊，應予分論併罰。
      爰審酌被告任職於負責維護亞太固網公司電纜線之下包全
      陽公司，竟利用職務之便，竊取電纜線以變賣圖利之犯罪
      動機、目的、手段，對於告訴人公司正常通信業務所生危
      害非輕，其攜帶工具竊盜，更危害他人財產及社會治安，
      暨犯後坦承大部分犯行之態度等一切情況，就所犯各罪分
      別量處如附表各編號所示之刑，並定應執行刑。扣案破壞
      剪1支，雖係供被告竊取電纜線所用之物，惟據被告供稱
      係其服務之包商全陽公司所配給（本院卷第48頁反面），
      尚無證據證明係被告或共犯所有之物，爰不宣告沒收。另
      被告竊盜時並未使用撥線刀，此據被告供明在卷（同上頁
      ），復無證據證明係供被告犯罪所用之物，亦不宣告沒收
      ，併此敘明。
貳、無罪部分：
  一、公訴意旨另以：被告丙○○意圖為自己不法之所有，於96
      年9月底，駕駛車牌號碼1932-KU自小客車，以客觀上為兇
      器之撥線刀、破壞剪等工具，剪斷亞太固網公司架設於臺
      北市中山區○○○路○段203號前通訊電纜線之方式，竊取
      電纜線，得手後再以上開自用小客車載運至臺北縣三重市
      ○○街53之8號「阿安企業社」，以每公斤約40元之價格
      將所竊得之電纜線出售予劉賢富，因認被告此部分亦涉犯
      刑法第321條第1項第3款之攜帶兇器加重竊盜罪（即起訴
      書附表編號四之犯行）。
  二、按犯罪事實應依證據認定之，無證據不得認定犯罪事實；
      不能證明被告犯罪者，應諭知無罪之判決，刑事訴訟法第
      154條第2項、第301條第1項分別定有明文。又被告之自白
      ，不得作為有罪判決之唯一證據，仍應調查其他必要之證
      據，以察其是否與事實相符，同法第156條第2項規定甚明
      。
  三、訊據被告堅決否認上開犯行，辯稱：伊僅去現場維修電纜
      線，並徵得亞太固網公司工程師丁○○同意後，將不要的
      線取走，並無偷竊等語。經查：被告固於警詢時供稱曾於
      96年9月底在臺北市中山區○○○路○段203號竊取亞太固
      網公司電纜線約35公尺，並以約1200元價格售出云云（見
      偵查卷第28頁），惟證人乙○○於警詢時證稱：「（問：
      ... 據劉嫌供稱... 第2件是96年9月底，地點是臺北市中
      山區○○○路○段203號... 是否屬實...？）就我們手邊
      的資料... 第2件紀錄我沒有，應該是先前客戶已經退租
      ，然後沒有在我的紀錄顯示出來，我回去會去清查... 」
      、「我有提出遭竊明細紀錄，可供警方這邊比對清查」等
      語（見偵查卷第49至50頁）。而經本院向亞太電信公司函
      詢該公司有無起訴書附表編號四之電纜失竊情形，亞太電
      信公司係函覆稱於96年9月26日，其臺北市○○路○段652
      號之電話銅纜線有施工76公尺之情形等語（本院卷第69頁
      ），證人乙○○、丁○○亦均證稱公司之電纜線於上開時
      地有遭破壞並派員維修事實（見本院97年6月29日、7月14
      日審判筆錄）；惟渠等所指電纜線遭破壞之八德路4段652
      號，其地點與被告警詢自白所稱長安東路2段203號之行竊
      地點，二者距離甚遠而非同一區○○○○○路，雙方所稱
      竊取、維護電纜線之長度亦非一致，顯見被告警詢自白所
      稱行竊地點，與亞太電信公司所提出之電纜線破壞、修復
      紀錄，核非相符；參酌證人乙○○警詢時提出之「亞太固
      網遭竊纜線明細表」（偵查卷第64頁），於96年9月底亦
      無可認與被告警詢自白相符之斷線位置。從而公訴意旨所
      指此部分犯行，經核除被告警詢時之自白外，尚查乏其他
      積極證據足以佐證，自不得遽予認定犯罪，被告否認犯行
      ，即非不足採信。上開犯行既無從證明，爰為被告此部分
      無罪之諭知。
據上論斷，應依刑事訴訟法第299條第1項前段、第301條第1項前
段，刑法第28條、第321條第1項第3款、第51條第5款，判決如主
文。
本案經檢察官陳清茂到庭執行職務。
中    華    民    國    97    年    7     月    28    日
                  刑事第十一庭  法  官  林庚棟
以上正本證明與原本無異。
如不服本判決，應於判決送達後10日內，向本院提出上訴狀；上
訴書狀應敘述具體理由，未敘述上訴理由者，應於上訴期間屆滿
後20日內補提上訴理由書於本院。
                                書記官  殷玉芬
中    華    民    國    97    年    7     月    29    日
附表：
┌──┬────┬───────┬──┬───┬────┬────────┐
│編號│犯罪時間│行竊地點      │竊取│售出價│行為人  │主文宣告之罪刑  │
│    │        │              │電纜│格（新│        │                │
│    │        │              │長度│臺幣）│        │                │
├──┼────┼───────┼──┼───┼────┼────────┤
│ (一) │96年8月 │臺北市松山區塔│約70│2450元│丙○○一│丙○○攜帶兇器竊│
│    │底（即起│悠路188巷內（ │公尺│      │人      │盜，處有期徒刑柒│
│    │訴書附表│臺灣固網）    │    │      │        │月。            │
│    │編號一）│              │    │      │        │                │
├──┼────┼───────┼──┼───┼────┼────────┤
│ (二) │96年9月 │臺北市松山區復│約  │1600元│丙○○一│丙○○攜帶兇器竊│
│    │7日（即 │興南路1段2號前│217 │      │人      │盜，處有期徒刑柒│
│    │起訴書附│（即復興南路1 │公尺│      │        │月。            │
│    │表編號二│段與八德路口）│    │      │        │                │
│    │）      │（亞太固網）  │    │      │        │                │
├──┼────┼───────┼──┼───┼────┼────────┤
│ (三) │96年9月 │臺北市松山區八│約25│900元 │丙○○一│丙○○攜帶兇器竊│
│    │底（即起│德路4段245巷32│公尺│      │人      │盜，處有期徒刑柒│
│    │訴書附表│弄1號前（臺灣 │    │      │        │月。            │
│    │編號三）│固網）        │    │      │        │                │
├──┼────┼───────┼──┼───┼────┼────────┤
│ (四) │96年11月│臺北市松山區南│約70│2400元│丙○○與│丙○○共同攜帶兇│
│    │10日14時│京東路5段61號 │公尺│      │李正文共│器竊盜，處有期徒│
│    │20分許（│至83號騎樓前（│    │      │同為之  │刑柒月。        │
│    │即起訴書│臺灣固網）    │    │      │        │                │
│    │附表編號│              │    │      │        │                │
│    │五）    │              │    │      │        │                │
├──┼────┼───────┼──┼───┼────┼────────┤
│ (五) │96年11月│臺北市中山區中│約20│700元 │丙○○一│丙○○攜帶兇器竊│
│    │中旬（即│山北路3段30之1│公尺│      │人      │盜，處有期徒刑柒│
│    │起訴書附│號前（臺灣固網│    │      │        │月。            │
│    │表編號六│）            │    │      │        │                │
│    │）      │              │    │      │        │                │
├──┼────┼───────┼──┼───┼────┼────────┤
│ (六) │96年11月│臺北市松山區復│約80│2800元│丙○○一│丙○○攜帶兇器竊│
│    │中旬（即│興南路1段35號 │公尺│      │人      │盜，處有期徒刑柒│
│    │起訴書附│至45號前（臺灣│    │      │        │月。            │
│    │表編號七│固網）        │    │      │        │                │
│    │）      │              │    │      │        │                │
├──┼────┼───────┼──┼───┼────┼────────┤
│ (七) │96年11月│臺北市中山區中│約45│1600元│丙○○一│丙○○攜帶兇器竊│
│    │底（即起│山北路3段36巷 │公尺│      │人      │盜，處有期徒刑柒│
│    │訴書附表│14弄13號對面公│    │      │        │月。            │
│    │編號八）│園（臺灣固網）│    │      │        │                │
└──┴────┴───────┴──┴───┴────┴────────┘
附錄本案論罪科刑法條全文
中華民國刑法第321條：
犯竊盜罪而有左列情形之一者，處6月以上、5年以下有期徒刑：
一、於夜間侵入住宅或有人居住之建築物、船艦或隱匿其內而犯
    之者。
二、毀越門扇、牆垣或其他安全設備而犯之者。
三、攜帶兇器而犯之者。
四、結夥三人以上而犯之者。
五、乘火災、水災或其他災害之際而犯之者。
六、在車站或埠頭而犯之者。
前項之未遂犯罰之。


司法院資訊處製作；財團法人民間司法改革基金會備份。
